臺灣高雄地方法院民事判決
111年度雄簡字第1015號
原      告  李家芸  
被      告  陳楷峰  

上列當事人間損害賠償事件，原告提起刑事附帶民事訴訟，經本
院刑事庭移送前來（111年度交簡附民字第40號）本院民國111年
8月15日辯論終結，判決如下：
    主  文
被告給付原告新臺幣105,462元及自民國111年3月26日起至清償
日止按週年利率百分之5 計算之利息。
原告其餘之訴駁回。
本判決第1項得假執行。但被告以新臺幣105,462元為原告供擔保
後得免為假執行。
    事實及理由
一、原告主張：被告於民國110年1月3日21時22分許駕駛車輛沿
    高雄市前鎮區復興三路由北往南方向行駛，行駛至復興三路
    與修文街194巷口之無號誌交岔路口，未減速慢行作隨時停
    車之準備，適原告騎乘機車沿復興三路由南往北方向行駛至
    路口欲左轉，疏未讓直行車先行，兩車因而發生碰撞，原告
    因此右側近端脛骨粉碎性骨折、左鎖骨骨折、右腓骨骨折、
    左肩挫傷、右小腿挫傷及多處擦傷等傷害，受有醫療費用新
    臺幣（下同）98,889元、看護費24,000元、交通費4,670元
    、工作損失295,327元、慰撫金200,000元、後續療養費50,0
    00元之損害，應由被告賠償之，爰依侵權行為法律關係提起
    本件訴訟。並聲明：被告應給付原告672,886元及自起訴狀
    繕本送達翌日起至清償日止按週年利率百分之5 計算之利息
    。
二、被告則以：本件事故是原告來撞被告，應由原告負全部肇事
    責任，故原告請求均無理由等詞置辯。並聲明：原告之訴駁
    回。
三、本院之判斷
　㈠被告就本件事故發生有過失，原告與有過失：
　⒈按汽車行經無號誌之交岔路口，應減速慢行，作隨時停車之
    準備；汽車行駛至交岔路口，轉彎車應暫停讓直行車先行，
    道路交通安全規則第93條第1項第2款、第102條第1項第7款
    分別定有明文。
　⒉原告主張被告就本件事故發生有過失已情為被告所否認，惟
    本件事故發生路口無號誌，有道路交通事故調查表可考，是
    被告行經上開路口自應減速慢行，作隨時停車之準備。然被
    告於警詢中自承：當時車速約為30公里，事故前我沒有看到
    對方，發生後才知道等語（見警卷第4至5頁），而當時天候
    晴，夜間有照明，柏油路面乾燥、無缺陷及障礙物，視距良
    好，有道路交通事故調查報告表可稽，是客觀上被告應可注
    意被告行駛而來，足認被告該時疏未注意亦未減速慢行為停
    車準備，始會肇致本件事故發生，故被告就本件事故發生為
    有過失。又原告行經上開路口欲轉彎，本應禮讓直行之被告
    先行，其疏未注意，就本件事故發生亦有過失。本件業經高
    雄市政府交通局車輛行車事故鑑定委員會之鑑定意見認被告
    無號誌岔路口未減速慢行，為肇事次因，原告則為主因。復
    審酌兩造過失情節等一切情狀，認被告應負百分之30肇事責
    任，原告應負百分之70肇事責任。
　㈡原告得請求被告賠償金額105,462元：
　⒈按因故意或過失，不法侵害他人之權利者，負損害賠償責任
    ；不法侵害他人之身體或健康者，對於被害人因此增加生活
    上之需要時，應負損害賠償責任；不法侵害他人之身體、健
    康者，被害人雖非財產上之損害，亦得請求賠償相當之金額
    ，民法第184 條第1 項前段、第193 條第1 項、第195 條第
    1項定有明文。被告就本件事故應負肇事責任，自應就原告
    所受損害負賠償責任，茲就原告各項請求分述如下：
　①醫療費用：原告主張支出醫療費用98,889元，並提出診斷證
    明書、醫療費用收據為證( 見附民卷第23至69頁)。惟上開
    醫療費用收據內含多數證明書費用及光碟片費用，而證明損
    害及應休養時間，以原告提出之110年8月16日、110年6月4
    日、110年8月27日、111年6月17日診斷證明書已足，原告請
    領其他保險給付所須者，不應由被告負擔，故除上開期日之
    證明書外，其餘部分無必要。扣除非必要診斷證明書費用、
    光碟費共2,580元後，原告請求被告賠償醫療費用96,309元
    尚屬有憑。
　②看護費：原告主張有看護1個月必要，被告應賠償看護費24,0
    00元，並提出診斷證明書為證( 見附民卷第67頁)。原告稱
    係由家屬看護，此固係基於親情，但親屬看護所付出之勞力
    並非不能評價為金錢，雖因二者身分關係而免除被害人之支
    付義務，惟此種基於身分關係之恩惠，自不能加惠於加害人
    。故由親屬看護時雖無現實看護費之支付，仍應認受有相當
    於看護費之損害得請求賠償。審酌原告所受之傷害影響行動
    能力，確有看護之必要，衡以現今臨床看護費用全日約每日
    2,000元，故原告請求看護費24,000元，應予准許。
　③交通費：原告主張受有交通費4,670元之損害，並提出收據為
    證( 見附民卷第15至19頁)，審酌原告所受之傷害影響行動
    能力，確有搭乘計程車就醫之必要，是以原告請求交通費4,
    670元有理由。
　④工作損失：原告主張受有工作損失295,327元，並提出診斷證
    明書、薪資轉帳明細( 見附民卷65至69頁、本院卷第49頁)
    。由上開診斷證明書可見原告須持續休養，110年8月27日謂
    須再休養3個月，即原告自事故發生時起自110年11月26日期
    間均須休養不能工作。審酌原告提出之薪資轉帳明細平均每
    月薪資28,015元，故原告主張受有工作損失295,327元，為
    有理由。
　⑤慰撫金：原告因本件事故受有體傷，有診斷證明書可稽。其
    自會因身體所受傷害感到精神痛苦，請求慰撫金，要屬有據
    。審酌原告所受傷勢非輕微，及兩造所得及名下財產等一切
    情狀認原告請求慰撫金200,000元為適當。
　⑥後續療養費：原告固主張日後須要開刀，請求療養費50,000
    元，並提出診斷證明書為憑( 見本院卷第29頁)。惟上開證
    明書僅記載建議日後移除鋼釘，未敘明有療養費用50,000元
    ，且現行全民健康保險制度，就醫自費金額非鉅，爰依民事
    訴訟法第222條第2項酌定醫療費用3,000元，餘此部分之請
    求原告未證明必要性，不應准許。
　⒉又按損害之發生或擴大，被害人與有過失者，法院得減輕賠
    償金額，或免除之，民法第217條第1項固有明文。原告就本
    件事故發生亦有過失，應負肇事責任百分之70，此亦為原告
    所自承( 見本院卷第46頁)，故減輕被告賠償責任百分之70
    後，被告就百分之30負賠償責任，據此計算為186,992元(醫
    療費用96,309元+看護費24,000元+交通費4,670元+工作損失
    295,327元+慰撫金200,000元+後續療養費3,000元=623,306
    元，623,306元*0.3=186,992元)
　⒊末按強制汽車責任保險之保險人依強制汽車責任保險法規定
    所為之保險給付，視為被保險人損害賠償金額之一部分；被
    保險人受賠償請求時，得扣除之，強制汽車責任保險法第32
    條定有明定。本件事故原告得請求被告給付186,992元，已
    如前述，扣除原告已領強制險81,530元後，被告應再賠償原
    告105,462元。
四、從而，原告請求被告給付105,462元及自起訴狀繕本送達翌
    日即111年3月26日起至清償日止按週年利率百分之5 計算之
    利息為有理由，應予准許。逾此範圍之請求無理由，應予駁
    回。
五、本件係就民事訴訟法第427 條訴訟適用簡易程序所為被告敗
    訴之判決，爰依同法第389 條第1 項第3 款之規定，就原告
    勝訴部分職權宣告假執行。並依職權諭知免為假執行之擔保
    金額。
六、至兩造其餘之攻擊防禦方法及未經援用之證據，經本院斟酌
    後，認為均不足以影響本判決之結果，自無逐一詳予論駁之
    必要，併此敘明。
七、本院刑事庭依刑事訴訟法第504 條第1 項規定，裁定移送前
     來，依同條第2 項規定免繳納裁判費，其於本院審理期間
    ， 亦未滋生其他訴訟必要費用，並無訴訟費用負擔問題，
    附此 敘明。
八、據上論結，原告之訴一部有理由一部無理由，依民事訴訟法
    第436 條第2 項、第389 條第1 項第3 款、第392 條第2 項
    規定，判決如主文。
中　　華　　民　　國　　111 　年　　9 　　月 　　5　　日
                  高雄簡易庭　法　　　官  楊詠惠
以上正本係照原本作成。
如不服本判決，應於送達後20日內，向本院提出上訴狀並表明上
訴理由，如於本判決宣示後送達前提起上訴者，應於判決送達後
20日內補提上訴理由書（須附繕本）。
中　　華　　民　　國　　111 　年　　9 　　月　　 5　　日
      　　　　　　　　　　　　書　記　官  蔡佩珊